cs: Typ přiložené nádoby na svíčku: Hliníkový kalíšek; Keramická dóza; Skleněná dóza; Kovová plechovka; Bez nádoby; Plastová dóza; Kalíšek na čajovou svíčku; Jiné
en: Candle container type included: Aluminum cup; Ceramic jar; Glass jar; Metal tin; No container included; Plastic jar; Tea light cup; Other
ja: キャンドルコンテナタイプ付き: アルミニウムカップ; セラミックジャー; ガラスジャー; メタル缶; 容器なし; プラスチックジャー; ティーライトカップ; その他
el: Τύπος δοχείου κεριού που περιλαμβάνεται: Αλουμινένιο κυπελλάκι; Κεραμικό βάζο; Γυάλινο βάζο; Μεταλλικό κουτί; Δεν περιλαμβάνεται δοχείο; Πλαστικό βάζο; Κυπελλάκι ρεσό; Άλλο
nl: Kaars container type inbegrepen: Aluminium cupje; Keramische pot; Glazen pot; Metalen blik; Geen houder inbegrepen; Plastic pot; Theelichtcupje; Overig
pl: Typ pojemnika na świecę w zestawie: Aluminiowy pojemnik; Ceramiczny słoik; Szklany słoik; Metalowa puszka; Brak pojemnika w zestawie; Plastikowy słoik; Pojemnik na tealight; Inne
es: Tipo de recipiente para vela incluido: Copa de aluminio; Tarro de cerámica; Tarro de vidrio; Lata de metal; No incluye recipiente; Tarro de plástico; Recipiente para velas de té; Otro
pt-PT: Tipo de recipiente para vela incluído: Copo de alumínio; Frasco de cerâmica; Frasco de vidro; Lata de metal; Nenhum recipiente incluído; Frasco de plástico; Copo de vela lamparina; Outro
hu: Mellékelt gyertyatartó típusa: Alumínium tégely; Kerámiaedény; Üvegedény; Fémdoboz; Edény nélkül; Műanyag edény; Mécsestartó; Egyéb
de: Enthaltener Kerzenbehältertyp: Aluminiumschale; Keramikgefäß; Glasgefäß; Metalldose; Kein Gefäß enthalten; Kunststoffgefäß; Teelichtschale; Sonstige
ru: Тип емкости для свечи в комплекте: Алюминиевая гильза; Керамическая банка; Стеклянная банка; Металлическая банка; Контейнер не входит в комплект; Пластиковая банка; Гильза для чайной свечи; Другое
ro-RO: Tip de container pentru lumânare inclus: Cupă de aluminiu; Recipient de ceramică; Borcan de sticlă; Cutie de metal; Niciun recipient inclus; Recipient de plastic; Cupă pentru pastilă (tea light); Altele
lt-LT: Įtrauktas žvakės talpyklos tipas: Aliumininis indelis; Keraminis indelis; Stiklinis indelis; Metalinė dėžutė; Be indelio; Plastikinis indelis; Arbatinės žvakės indelis; Kita
bg-BG: Включен тип контейнер за свещи: Алуминиева чашка; Керамичен буркан; Стъклен буркан; Метална кутийка; Без включен съд; Пластмасов буркан; Чашка за чаена свещ; Други
tr: Dahil olan mum kabı tipi: Alüminyum kap; Seramik kavanoz; Cam kavanoz; Metal teneke; Kap dahil değil; Plastik kavanoz; Tealight kabı; Diğer
zh-CN: 包含的蜡烛容器类型: 铝杯; 陶瓷罐; 玻璃罐; 金属罐; 不含容器; 塑料罐; 茶蜡杯; 其他
fr: Type de récipient de bougie inclus: Coupelle en aluminium; Pot en céramique; Pot en verre; Boîte en métal; Aucun contenant inclus; Pot en plastique; Coupelle pour bougie chauffe-plat; Autre
sl-SI: Priložena je posoda za sveče: Aluminijasta posodica; Keramična posoda; Stekleni kozarec; Kovinska pločevinka; Posoda ni priložena; Plastična posoda; Posodica za čajno svečko; Drugo
fi: Mukana tulevan kynttiläastian tyyppi: Alumiinikuppi; Keraaminen purkki; Lasipurkki; Metallipurkki; Ei sisällä astiaa; Muovipurkki; Tuikkukuppi; Muu
sv: Ljushållartyp som ingår: Aluminiumkopp; Keramikburk; Glasburk; Plåtburk; Ingen behållare ingår; Plastburk; Värmeljuskopp; Övrigt
it: Tipo di candela incluso: Tazzina in alluminio; Barattolo in ceramica; Barattolo di vetro; Scatola di metallo; Nessun contenitore incluso; Barattolo di plastica; Bicchierino per tea light; Altro
ko: 포함된 양초 용기 유형: 알루미늄 컵; 세라믹 병; 유리 병; 금속 틴; 용기 미포함; 플라스틱 병; 티 라이트 컵; 기타
nb: Lysholdertype inkludert: Aluminiumskopp; Keramikkrukke; Glasskrukke; Metallboks; Ingen beholder inkludert; Plastkrukke; Telyskopp; Annet
da: Type af medfølgende stearinlysbeholder: Aluminiumsbæger; Keramikkrukke; Glaskrukke; Metaldåse; Ingen beholder medfølger; Plastikkrukke; Fyrfadsbæger; Andet
th: ประเภทของภาชนะใส่เทียนที่รวมอยู่ในชุด: ถ้วยอะลูมิเนียม; กระปุกเซรามิก; โหลแก้ว; ตลับโลหะ; ไม่รวมภาชนะ; กระปุกพลาสติก; ถ้วยทีไลท์; อื่นๆ
pt-BR: Tipo de recipiente para vela incluído: Copo de alumínio; Pote de cerâmica; Pote de vidro; Lata de metal; Sem recipiente incluído; Pote de plástico; Copo para vela tipo réchaud; Outro
zh-TW: 包含蠟燭容器類型: 鋁杯; 陶瓷罐; 玻璃罐; 金屬罐; 不含容器; 塑膠罐; 茶蠟杯; 其他
vi: Loại thùng đựng nến đi kèm: Cốc nhôm; Hũ gốm; Hũ thủy tinh; Hộp thiếc; Không bao gồm vật chứa; Hũ nhựa; Cốc nến tea light; Khác
sk-SK: Vrátane typu nádoby na sviečku: Hliníkový kalíštek; Keramická nádoba; Sklenená nádoba; Kovová plechovka; Nádoba nie je súčasťou balenia; Plastová nádoba; Kalíštek na čajovú sviečku; Iné
hr-HR: Uključena je svijeća tipa spremnik: Aluminijska posudica; Keramička posuda; Staklena posuda; Metalna limenka; Posuda nije uključena; Plastična posuda; Posudica za lučicu; Ostalo